臺灣基隆地方法院刑事判決　　　　　　　100年度訴字第732號
公　訴　人　臺灣基隆地方法院檢察署檢察官
被　　　告　林世傑
上列被告因違反毒品危害防制條例案件，經檢察官提起公訴（
100 年度毒偵字第1911號），被告就被訴事實為有罪之陳述，本
院合議庭裁定由受命法官獨任進行審判，經改依通常程序審理後
判決如下：
    主  文
林世傑施用第一級毒品，累犯，處有期徒刑柒月。扣案之第一級
毒品海洛因（驗餘重零點零壹公克）併同難以析離之包裝袋壹只
，均沒收銷燬之；扣案之注射針筒貳支及注射針筒包裝盒壹個，
均沒收之。
    事  實
一、林世傑前因施用第一級、第二級毒品案件，經本院裁定送觀
    察、勒戒後，認無繼續施用毒品之傾向，於民國96年10月19
    日執行完畢釋放，並由臺灣基隆地方法院檢察署檢察官以96
    年度毒偵緝字第122 號為不起訴處分確定。復於前開觀察勒
    戒執行完畢釋放後之5 年內，因施用第一級毒品案件，先經
    本院以98年度訴字第958 號判決判處有期徒刑7 月、7 月，
    應執行有期徒刑9 月確定，再經本院以99年度訴字第93號判
    決判處有期徒刑7 月確定，其因上開案件所處之刑，嗣經本
    院以99年度聲字第543 號裁定合併應執行有期徒刑1 年2 月
    確定，其入監執行後，於99年12月27日假釋出監，所餘刑期
    付保護管束，100 年3 月15日保護管束期滿，所受假釋之宣
    告未經撤銷，而執行完畢。
二、詎林世傑猶未戒斷毒癮，復基於施用第一級毒品海洛因之犯
    意，於100 年9 月2 日下午約5 、6 時許，在基隆火車站之
    廁所內，以將第一級毒品海洛因摻水注入注射針筒，再施打
    入身體之方式，施用第一級毒品海洛因1 次。嗣於同日晚間
    10時50分許，林世傑騎乘機車行經基隆市○○區○○街與自
    來街口，因未遵照警察指揮行進方向而為警攔檢，並扣得第
    一級毒品海洛因1 包（驗餘重0.01公克）、及其所有預備供
    施用第一級毒品海洛因所用之器具注射針筒2 支及注射針筒
    包裝盒1 個等物，復經其同意採尿送驗，結果呈嗎啡陽性反
    應，始悉上情。
三、案經基隆市警察局第一分局報告臺灣基隆地方法院檢察署檢
    察官偵查後起訴。
    理  由
壹、程序事項：
    本件被告林世傑所犯者非為死刑、無期徒刑、最輕本刑為3
    年以上有期徒刑之罪或高等法院管轄第一審案件，其於準備
    程序進行中，先就被訴事實為有罪之陳述，經告知其簡式審
    判程序之旨，並聽取公訴人、被告之意見後，本院業已依刑
    事訴訟法第273 條之1 第1 項之規定，裁定由受命法官獨任
    以簡式審判程序進行本案之審理。
貳、實體事項：
一、上開事實，業據被告於檢察官偵訊及本院審理時坦承在卷，
    且其為警查獲時所採集之尿液送驗結果，呈嗎啡之陽性反應
    ，有台灣尖端先進生技醫藥股份有限公司濫用藥物檢驗報告
    及基隆市警察局第一分局偵辦毒品案件尿液檢體對照表各1
    紙附卷可稽，復有第一級毒品海洛因1 包（驗餘重0.01公克
    ）、注射針筒2 支及注射針筒包裝盒1 個扣案可佐，被告之
    自白核與事實相符，可以採信。又被告前因施用第一級毒品
    案件，經本院裁定送觀察、勒戒後，認無繼續施用毒品之傾
    向，於96年10月19日執行完畢釋放，並由臺灣基隆地方法院
    檢察署檢察官以96年度毒偵緝字第122 號為不起訴處分確定
    等情，有臺灣高等法院被告前案紀錄表在卷可憑。綜上，本
    案事證明確，被告於觀察勒戒執行完畢釋放後之5 年內，再
    次施用第一級毒品之犯行洵堪認定，應依法論科。
二、查海洛因係毒品危害防制條例第2 條第2 項第1 款所定之第
    一級毒品，是核被告所為，係犯毒品危害防制條例第10條第
    1 項之施用第一級毒品罪。被告因施用而持有第一級毒品海
    洛因之低度行為，應為施用第一級毒品之高度行為所吸收，
    不另論罪。再被告前曾受如事實欄一所示有期徒刑之執行完
    畢，有臺灣高等法院被告前案紀錄表在卷可憑，其於有期徒
    刑執行完畢釋放後之5 年內，故意再犯本件有期徒刑以上之
    罪，合於累犯之規定，應依刑法第47條第1 項規定，加重其
    刑。爰審酌被告犯罪之動機、曾有施用毒品之前科仍不知戒
    除，惟犯罪後坦承犯行，且所犯之施用毒品犯行乃戕害自己
    身心健康，並未危及他人等一切情狀，量處如主文所示之刑
    。扣案之白色粉未1 包（驗餘重0.01公克），內含有第一級
    毒品海洛因成分，有交通部民用航空局航空醫務中心航藥鑑
    字第1004769號毒品鑑定書1紙在卷可憑，爰併同難以析離之
    包裝袋1只，均依據毒品危害防制條例第18條第1項前段規定
    ，宣告沒收銷燬之。又扣案之注射針筒2 支及注射針筒包裝
    盒1 個，均係被告所有預備供施用第一級毒品海洛因所用之
    物，已據被告供明在卷，爰依刑法第38條第1 項第2款規定，
    宣告沒收之。
據上論斷，應依刑事訴訟法第273條之1第1項、第299條第1 項前
段，毒品危害防制條例第10條第1 項、第18條第1 項前段、第23
條第2 項，刑法第11條、第47條第1 項、第38條第1 項第2 款，
判決如主文。
本案經檢察官黃佳權到庭執行職務。
中    華    民    國    100     年    10    月  28   日
                  刑事第二庭法  官  劉桂金
以上正本證明與原本無異。
如不服本判決應於收受送達後10日內向本院提出上訴書狀，並應
敘述具體理由；其未敘述上訴理由者，應於上訴期間屆滿後20日
內向本院補提理由書(均須按他造當事人之人數附繕本)「切勿逕
送上級法院」。
中    華    民    國   100    年    10    月    28    日
                            書記官  許元又
附錄本案論罪法條：
毒品危害防制條例第10條第1項
施用第一級毒品者，處6 月以上5 年以下有期徒刑。